臺灣臺中地方法院刑事判決　　　　　　　93年度交自字第12號
自　訴　人　乙○○
自訴代理人　陳慶祥　律師
　　　　　　王國泰　律師
被　　　告　甲○○
上列被告因過失傷害案件，經自訴人提起自訴，本院判決如下：
    主    文
甲○○因過失傷害人，致重傷，處有期徒刑柒月。
    犯罪事實
一、甲○○並無小客車駕駛執照，於93年11月25日凌晨零時許，
    在台中縣太平市某友人住處，飲用啤酒酒類後，己達於不能
    安全駕駛動力交通工具之程度，竟仍於同月25日凌晨3時30
    分許，駕駛車牌6135-HY號自小客車欲返回住處，沿台中市
    ○○路由學士路往崇德路方向行駛，途經台中市○區○○路
    與永興路口時，疏未注意車前狀況，且依當時情形路面無障
    礙，又無不能注意之情況，竟疏未注意而自後擦撞騎乘車牌
    號碼PSW-765號重機車至該路口之陳子健（民國77年4月30日
    ），致陳子健受有頭部外傷合併顱內血腫、顱骨骨折、全身
    多處擦傷、右大腿傷口潰傷，經緊急開顱手術後，現仍依賴
    呼吸器，長期臥床，幾近植物人之重傷害。甲○○肇事後，
    主動報案，於台中市警察局第二分局警員藍維德前往現場處
    理時陳述肇事經過而願接受裁判，並經警測得甲○○呼氣酒
    精濃度達每公升0.74亳克（酒醉駕車部分經本院台中簡易庭
    以93年中交簡字第1939號判處拘役伍拾日）。
二、案經陳子健之父乙○○委由律師向本院提起自訴。
    理    由
一、訊據被告甲○○固坦承於上揭時地與被害人陳子健發生車禍
    導致陳子健重傷之事實，惟辯稱係陳子健車速過快，且闖紅
    燈等語。惟查上揭過失傷害之犯罪事實，業據自訴代理人指
    訴明確，並有道路事故現場圖、中國醫學大學附設醫院診斷
    證明書及同院94.2.24.院歷字第0940200656號函各一份附卷
    可佐，且被害人幾近植物人，亦經台灣南投地方法院93年度
    禁字第63號民事裁定為禁治產人，亦有裁定書一份附卷可佐
    ，本件車禍之肇事責任，依據現場圖及相片所示，被告甲○
    ○（簡稱王車）、被害人陳子健（簡稱陳車）之分析研
    判：(一)、按陳車所遺刮地痕長度長達79.4公尺，及陳車
    被撞往前推移之刮地痕走向幾與道路標線呈平行等情研判，
    不排除陳車係沿健行路直行行駛時被王車追撞之可能性
    ，若係後行車追撞同向前行車之肇事型態，則後行王車為
    肇事原因，前行陳車無肇事因素。(二)、苟陳車之行駛方
    向確如車甲○○之陳述（沿永興街右轉健行路），則本案
    肇事因素認定之主要，係取決於雙方通過路口當時之號誌顯
    示情形，違反號誌（闖紅燈）者為肇事原因，然而本案陳
    車係車尾被撞，研判肇事當時陳車已呈右轉完成之方向，
    且被撞地點已然位在快車道上，綜上研議，若王車係號誌
    紅燈時進入路口，則其違反號誌指示（闖紅燈）進入路口為
    肇事原因，陳車無肇事因素。若陳車進入路口時號誌為
    紅燈，陳車為肇事主因，王車酒精濃度過量駕車、超速
    行駛，為肇事次因。本案經送台灣省台中市區車輛行車事故
    鑑定委員會鑑定結果亦同此認定，有該委員會94.6.2.中市
    行字第0945401244號函一份附卷可佐。按汽車行駛時，駕駛
    人應注意車前狀況，並隨時採取必要之安全措施，道路交通
    安全規則第94條第3項定有明文，被告駕駛汽車，自應注意
    上述交通安全規則之規定，且依當時情形，路面無障礙，並
    無不能注意之情事，確疏於注意致肇事，被告確有過失，且
    其過失行為與被害人陳子健之受傷間具有相當因果關係。從
    而本案事證明確，被告犯行堪予認定。
二、核被告甲○○所為，係犯刑法第284條第1項後段之過失致重
    傷罪。被告無照及酒醉駕車，致人受傷，應依道路交通管理
    處罰條例第86條第1項加重其刑。被告肇事後，主動報案，
    並於台中市警察局第二分局警員藍維德到場時陳述肇事經過
    而願接受裁判，有交通事故肇事人自首情形紀錄表一份附卷
    可佐，核與自首要件相符，依刑法第62條前段減輕其刑，並
    依法先加後減之。爰審酌被告之過失程度、無照及酒醉駕車
    、被害人所受傷勢為重傷，被告之犯後態度等一切情狀，量
    處如主文所示之刑。
據上論斷，應依刑事訴訟法第343條、第299條第1項前段、道路
交通管理處罰條例第86條第1項、刑法第284條第1項後段、第62
條前段、罰金罰鍰提高標準條例第1條前段，判決如主文。
本案經檢察官蔡雯娟到庭執行職務。
中　　華　　民　　國　　94　　年　　9 　　月　　27 　日
                  交通法庭審判長法  官  許金樹
                                法  官  高文崇
上正本證明與原本無異。          法　官　郭德進
如不服本判決，應於送達後十日內向本院提出上訴狀（須附繕本
），上訴於台灣高等法院台中分院。
中　　華　　民　　國　　94　　年　　9 　　月　　30　　日
                                書記官  陳惠玲
附錄論罪科刑法條
刑法第二百八十四條第一項
因過失傷害人者，處六月以下有期徒刑，拘役或五百元以下罰金
，致重傷者，處一年以下有期徒刑、拘役或五百元以下罰金。
                                                      A
